---
title: "Lab_3"
output: html_document
date: "2022-10-26"
---

## Основы обработки данных с помощью R

## Цель работы
1. Развить практические навыки использования языка программирования R для обработки данных
2. Закрепить знания базовых типов данных языка R
3. Развить практические навыки использования функция обработки данных пакета dplyre - функций select(), filter(), mutate(), arrange(), group_by()

## Задание
Проанализировать встроенный пакет dplyr набор данных starwars с помощью языа R и ответить на вопросы:

1) Сколько строк в датафрейме?

```{r message=FALSE, warning=FALSE}
install.packages("tidyverse")
```
```{r message=FALSE, warning=FALSE}
library(dplyr)
```

```{r}
starwars <- starwars
starwars %>% nrow()
```
Ответ: 87 rows

2) Cколько столбцов в датафрейме?
```{r}
starwars %>% ncol()
```
Ответ: 14

3) Как просмотреть примерный вид датафрейма?
```{r}
starwars %>% glimpse()
```
4) Сколько уникальных рас персонажей(species) представлено в данных?
```{r}
unique(starwars['species'], incomparables = FALSE)
```
Ответ: 38, включая NA.

5)Найти самого высокого персонажа
```{r}
starwars['height'][is.na(starwars['height'])] <- 0
starwarsDF <- as.data.frame(dplyr::starwars) %>% dplyr::filter(height == max(starwars['height']))
starwarsDF
```
6) Найти всех персонажей ниже 170
```{r}
starwars_lo <- as.data.frame(dplyr::starwars) %>% dplyr::filter(height < 170)
starwars_lo
```
7) Подсчитать ИМТ(индекс массы тела) для всех персонажей. Формула: i = масса / рост^2
```{r}

```