---
title: "Lab_4"
output: html_document
date: "2022-11-23"
---

```{r setup, include=FALSE}
knitr::opts_chunk$set(echo = TRUE)
```

## Основы обработки данных с помощью R
Практическое задание #4

## Цель работы
1. Закрепить практические навыки использования языка программирования R для обработки данных
2. Закрепить знания базовых типов данных языка R
3. Развить практические навыки использования функция обработки данных пакета dplyre - функций select(), filter(), mutate(), arrange(), group_by()

## Задание
Проанализировать встроенный в пакет nycflights13 наборы данных с помощью языа R и ответить на вопросы:

```{r message=FALSE, warning=FALSE}
install.packages("tidyverse")
library(dplyr)
library(nycflights13)
```


1) Сколько встроенных в пакет nycflights13 датафреймов?
```{r}
num_DFs <- ls("package:nycflights13")
length(num_DFs)
```
Ответ: 5

2) Сколько строк в каждом датафрейме?
Ответ:
```{r}
num_DFs[1]
col_airlines <- nrow(airlines)
col_airlines

num_DFs[2]
col_airports <- nrow(airports)
col_airports

num_DFs[3]
col_flights <- nrow(flights)
col_flights

num_DFs[4]
col_planes <- nrow(planes)
col_planes

num_DFs[5]
col_weather <- nrow(weather)
col_weather
```

3) Сколько столбцов в каждом датафрейме?
Ответ:
```{r}
num_DFs[1]
col_airlines <- ncol(airlines)
col_airlines

num_DFs[2]
col_airports <- ncol(airports)
col_airports

num_DFs[3]
col_flights <- ncol(flights)
col_flights

num_DFs[4]
col_planes <- ncol(planes)
col_planes

num_DFs[5]
col_weather <- ncol(weather)
col_weather
```

4) Как просмотреть примерный вид датафрейма?
```{r}
glimpse(airlines)
glimpse(airports)
```

5) Сколько компаний-перевозчиков (carrier) учитывают эти наборы данных (представлено в наборах данных)?
```{r}

```

6) Сколько рейсов принял аэропорт John F Kennedy Intl в мае?
```{r}
num_of_flights <- count(filter(flights,origin=='JFK', month == 5))
num_of_flights
```
Ответ: 9397





